最高法院刑事判決　　　　　　　　　　　　　　　　八十六年度台非字第二四七號
　　上 訴 人　最高法院檢察署檢察總長
　　被　　告　甲○○
右上訴人因被告詐欺案件，對於台灣高等法院中華民國八十六年四月三日第二審確定
判決（八十五年度上易字第五四三○號，起訴案號：台灣台北地方法院檢察署八十五
年度偵緝字第四七、四八號），認為部分違法，提起非常上訴，本院判決如左：
    主  文
原判決關於詐欺取財罪刑部分撤銷。
甲○○連續意圖為自己不法之所有，以詐術使人將本人之物交付，處有期徒刑拾壹月
。
    理  由
非常上訴理由稱：「按判決不適用法則或適用不當者，為違背法令，刑事訴訟法第三
百七十八條定有明文。又依同法第三百七十條規定，由被告上訴或為被告之利益而上
訴者，第二審法院不得諭知較重於原審判決之刑。但因原審判決適用法條不當而撤銷
之者，不在此限。本件原判決係由被告上訴者，惟原判決於撤銷第一審法院就被告甲
○○所犯連續詐欺取財罪，宣告有期徒刑「拾壹」月部分，竟誤認為「壹」月，與刑
法第三十三條第三款之規定不符，因而改判宣告刑為有期徒刑壹年，顯較重於第一審
法院所諭知宣告刑拾壹月；且第一審法院之判決，並無適用法條不當之情形，揆諸首
開規定，原判決上述部分，即有判決適用法則不當之違背法令。案經確定，且不利於
被告。爰依刑事訴訟法第四百四十一條、第四百四十三條規定，提起非常上訴，以資
糾正並救濟。」等語。
本院按刑事訴訟法第三百七十條明定，由被告上訴或為被告之利益而上訴者，第二審
法院不得諭知較重於原審判決之刑，但因原審判決適用法條不當而撤銷之者，不在此
限。易言之，由被告上訴僅限於因原審判決適用法條不當而撤銷者，始可諭知較重之
刑。本件被告甲○○連續詐欺取財部分，經台灣台北地方法院以八十五年度易字第一
六七○號刑事判決，依刑法第五十六條、第三百三十九條第一項及其他相關法條，判
處被告有期徒刑拾壹月在案。嗣被告提起上訴，原審法院誤認第一審宣告之刑為有期
徒刑壹月，與刑法第三十三條第三款之規定不符，因而撤銷第一審關於連續詐欺取財
部分之判決，仍適用刑法第五十六條、第三百三十九條第一項及其他相關法條，論被
告連續詐欺取財罪，是其撤銷改判，顯非以第一審判決適用法條不當為理由，然竟諭
知較第一審判決為重之有期徒刑壹年，揆諸首揭說明，顯屬違背法令。案經確定，且
不利於被告，非常上訴意旨執以指摘，洵有理由。應由本院將原判決關於連續詐欺取
財罪刑部分撤銷，另行判決，諭知與第一審判決相同之刑期，以資糾正。
據上論結，應依刑事訴訟法第四百四十七條第一項第一款，刑法第五十六條、第三百
三十九條第一項，罰金罰鍰提高標準條例第一條前段，判決如主文。
中      華      民      國    八十六    年      八      月    二十八    日
                              最高法院刑事第七庭
                                  審判長法官  董  明  霈
                                        法官  丁  錦  清
                                        法官  賴  忠  星
                                        法官  王  德  雲
                                        法官  白  文  漳
      右正本證明與原本無異
                                              書  記  官
中      華      民      國    八十六    年      九      月      五      日
